【裁判字號】    99,簡上,516
【裁判日期】    990831
【裁判案由】    賭博
【裁判全文】
臺灣板橋地方法院刑事判決             99年度簡上字第516號
上  訴  人
即  被  告  甲○
上列上訴人因賭博案件，不服本院中華民國99年3 月17日99年度
簡字第1909號第一審刑事簡易判決（聲請簡易判決處刑案號：99
年度速偵字第1364號），提起上訴，本院管轄之第二審地方法院
合議庭判決如下︰
    主      文
上訴駁回。
甲○緩刑貳年。
    事實及理由
一、本件經本院審理結果，認原審以上訴人即被告甲○犯刑法第
    268 條之意圖營利，聚眾賭博罪，判處甲○有期徒刑2 月，
    如易科罰金，以新臺幣（下同）1,000 元折算1 日，經核其
    認事用法及量刑均無不當，應予維持，並引用原審刑事簡易
    判決書記載之事實、證據及理由（如附件）。
二、上訴人即被告提起本件上訴意旨略以：希望減輕其刑云云。
    惟按法官在有罪判決時如何量處罪刑，甚或是否宣告緩刑，
    係實體法賦予審理法官就個案裁量之刑罰權事項，準此，法
    官行使此項裁量權，自得依據個案情節，參酌刑法第57條各
    款例示之犯罪情狀，於法定刑度內量處被告罪刑；除有逾越
    該罪法定刑或法定要件，或未能符合法規範體系及目的，或
    未遵守一般經驗及論理法則，或顯然逾越裁量，或濫用裁量
    等違法情事以外，自不得任意指摘其量刑違法（參照最高法
    院80年臺非字第473 號、75年臺上字第7033號、72年臺上字
    第6696號、72年臺上字第3647號判例），從而，法官量刑，
    如非有上揭明顯違法之情事，自不能擅加指摘其違法或不當
    。原審斟酌被告無前案紀錄，素行良好，供給賭博場所及賭
    具予他人，並聚集不相識之他人賭博，藉以牟取抽頭金，助
    長投機風氣危害社會秩序，所為殊非可取，兼衡其犯罪之時
    間尚短，所生之危害甚小，犯後坦認犯行之態度等情狀，量
    處被告甲○有期徒刑2 月，並諭知易科罰金之折算標準以新
    臺幣1,000 元折算1 日，認事用法及量刑均無不合，已見前
    述，應予維持。被告上訴意旨，為無理由，應予駁回。惟上
    訴人即被告前未曾因故意犯罪受有期徒刑以上刑之宣告，此
    有臺灣高等法院被告全國前案紀錄表1 份在卷可參，其因一
    時失慮，致罹刑典，其聚眾賭博人數4 人，數量非鉅，所得
    抽頭金400 元，獲利尚微，應非大型賭博場所，犯罪情節非
    重，且被告犯罪後坦承犯行，表示悔悟，信經此科刑教訓後
    ，應知警惕而無再犯之虞，本院認為前開對其宣告之刑，以
    暫不執行為適當，爰依刑法第74條第1 項第1 款之規定，併
    宣告緩刑如主文所示。
據上論斷，依刑事訴訟法第455 條之1 第1 項、第3 項、第368
條、第373 條，刑法第74條第1 項第1 款，判決如主文。
本案經檢察官李美金到庭執行職務。
中    華    民    國    99    年    8     月    31    日
              刑事第十二庭審判長法  官  李君豪
                                法  官  錢衍蓁
                                法  官  何燕蓉
本件不得上訴。
上列正本證明與原本無異。
                                書記官  王元佑
中    華    民    國    99    年    8     月    31    日

司法院資訊處製作；財團法人民間司法改革基金會備份。
